# 发行股份吸收合并的验资时点

提问人：michaelhtts 时间：2018-01-29 18:52:06
A公司为三板公司，发行股份吸收合并同一控制下的的B公司。根据协议规定，协议生效后双方需要向债权债务人公示，同时规定A公司的方案通过股转公司完备性检查后就应该向B公司的原股东发行股份，由于双方签署的是吸收合并协议，故B公司无法变更股权，由于又是发行股份购买，故没有现金流入。
1 、请问什么时点或者标志，代表着A公司能够出具增发股份的验资报告？ 2 、在股转公司完成审查出具股权登记函之前，这部分如何记账？ 3 、未来B公司由于有些尚未执行完毕的销售合同，所以无法近期注销，同时又无法变更股权，这样会造成一段时间内，工商信息上显示的B公司还是原股东信息，这个会对未来造成瑕疵么？

回答人：chenyiwei
1 、Ｂ的经营性资产、资质、人员应当实质性转入Ａ，并完成房产、土地使用权等需办理过户手续的财产的转移过户手续。往来款的转移需完成通知债务人和征得债权人同意的程序。 2 、在获得股份登记函之前，暂挂其他应付款，到收到股份登记函且办理完毕新增股份初始登记后，将其转入股本和资本公积。 3 、关注其合理性，注意对其产生原因充分披露和合理解释。

提问人：michaelhtts 时间：2018-01-29 20:25:30
1 、目前实质性转移比较好证明，业务已经被新公司完全接手。但是相关资产资质不是很好操作，变更资产资质的最好的操作是变更B公司的股权，但是双方签订是一个吸收合并协议，只能去办理B公司的注销，同时由于B公司属于一些重点行业的目录供应商，其目前中标尚未执行或者执行过程中的合同还有很多。很多强势的客户最终可能不愿意变更相关信息导致B公司需要存续很长一段时间（当时没有考虑到）所以相关资产资质的变更在短时期内无法操作，目前很有可能是B公司实质上会已子公司得形式存续至少1-2年，所以不知道能否按照实质重于形式只用实质性转移来考虑验资时点？或者其他什么法律文件的补充可以使得A公司在出局验资报告的时候没有瑕疵 2 、由于是发行股份购买对方所持有的股份，中间没有现金交易 陈版的意思是借长投，贷其他应付 ？

回答人：chenyiwei
1 、这种情况，会计上可基于交易实质确认业务合并已完成，但应贷记其他应付款，并且验资可能要到B公司启动注销时，因为目前状态下，A很可能要将货物卖给B，B再卖给不愿变更供应商的客户。２、是。